臺灣彰化地方法院刑事判決　　　　　　　　　　　　　　九十年度易字第九三二號
　　公　訴　人　臺灣彰化地方法院檢察署檢察官
　　被　　　告　甲○○
右列被告因竊盜案件，經檢察官提起公訴（八十九年度偵字第四一一五號），本院判
決如左：
    主      文
甲○○共同連續攜帶兇器竊盜，累犯，處有期徒刑壹年拾月。
螺絲起子壹支沒收。
    事      實
一、甲○○前於民國八十五年七月間因竊盜案件，經台灣高雄地方法院判處有期徒刑
    十月確定，於八十六年十二月十六日執行完畢，仍不知悔改，夥同丁○○（同案
    被告，業已於九十一年一月八日審結），共同基於意圖為自己不法所有之概括犯
    意聯絡，由丁○○持其所有客觀上足供兇器使用之一字型之螺絲起子（長約二十
    公分，未扣案），連續於附表所列之時間、地點，以如附表所示之方法，分別竊
    取己○○、乙○○、戊○○及丙○○之機車，得手後於不詳地點將上開機車之車
牌、保險桿、後視鏡等零組件拆解，以掩飾其等犯行，嗣於八十九年五月二十二
    日晚間因離去所休息之「豪蘭迪汽車賓館三一Ｏ號房」後，因服務生整理房間時
    發現上開贓物而報警處理，警方並於同年月二十三日十二時三十分許，在彰化縣
    二林鎮○○路四四八號查獲。
二、案經彰化縣警察局二林分局報請臺灣彰化地方法院檢察署檢察官偵查起訴。
    理      由
一、訊據被告甲○○矢口否認於右揭時、地有何竊盜犯行，辯稱：在豪蘭迪汽車賓館
    三一Ｏ號房內，伊在睡覺不知他從事何事云云。惟查：右揭事實業據被告丁○○
    於審理中坦承不諱，且附表所列之被害人己○○、乙○○、戊○○及丙○○失竊
    機車之時間、地點均係在八十九年五月二十二日及彰化縣二林鎮，業據被害人於
    警訊中陳述綦詳，而就其時間、地點而言與被告丁○○、甲○○等二人所投宿休
    息之處所實有相當之地緣性，且該機車之車牌、置物架等物品亦經上開被害人等
    指認確為其所有，該時間亦係被告等自高雄北上進入彰化縣二林鎮「豪蘭迪汽車
    賓館」休息之時間，而依豪蘭迪汽車賓館服務生盧姵斯於警訊時稱「丁○○於八
    十九年五月二十二日凌晨五時四十七分駕駛ＺＡ─九八Ｏ九號自小客車前來投宿
    ，隨後十分鐘後甲○○與一名二十餘歲男子徒步進來說要找三一Ｏ號房客人，過
    了約五分鐘甲○○駕駛ＺＡ─九八Ｏ九號自小客車外出約十分鐘回來，同日七時
    五十分許，見丁○○、甲○○及另一男子外出，我於八時下班」等語，足徵此段
    時間被告等進出該賓館次數頻繁，而陳淑美於警訊時稱「八十九年五月二十二日
    二十二時五十七分三一Ｏ號房客人離開，我於同日二十三時許進入房間整理，未
    與客人碰面，即在樓下車庫發現重機車ＮＯＸ─七三五號機車車牌乙面、保險桿
    三支、機車置物箱三個、機車置物鐵架一個、機車後視鏡二組及機車停車架四個
    」等語，在此段期間內均係被告等在休息，而被告丁○○、甲○○等二人離開與
    服務生入內整理之時間僅僅相差三分鐘，不可能有外人迅即將此等物品攜至入內
    擱置，顯係被告等一時疏忽而忘記帶走之故。是被告甲○○上開所辯顯係事後卸
    責之詞，不足採信，應以同案被告丁○○於本院審理中之自白可採，此外，復有
    贓物認領保管收據四紙、車輛竊盜、車牌失竊資料個別查詢報表─查詢車輛認可
    資料附卷可稽，本件事證明確，被告等竊盜犯行均堪以認定。
二、查螺絲起子（長約二十公分）客觀上均足供兇器使用。核被告甲○○所為，係犯
    刑法第三百二十一條第一項第三款及第三百二十條第一項之罪。被告甲○○與丁○○間就上開犯行，有犯意聯絡及行為分擔，為共同正犯。被告甲○○、丁○○
    等二人先後多次攜帶兇器竊盜及普通竊盜犯行，時間緊接，罪名與構成要件相同
    ，顯係基於概括犯意而為，應依連續犯規定論以一情節較重之攜帶兇器竊盜罪，
    並加重其刑，公訴意旨漏未論及攜帶兇器竊盜罪，尚有未洽，起訴法條應予變更
    。被告甲○○前於八十五年七月間因竊盜案件，經台灣高雄地方法院判處有期徒
    刑十月確定，於八十六年十二月十六日執行完畢，有臺灣高等法院被告全國前案
    紀錄表及台灣彰化地方法院檢察署刑案資料查註記錄表在卷可稽，被告受此有期
    徒刑執行完畢後，五年內再犯有期徒刑以上之罪，應依累犯規定遞加重其刑。爰
    審酌被告甲○○犯罪之動機，被告甲○○之犯罪情節較同案被告丁○○重，其等
    手法對於一般民眾財產權所生之危害不小，且經多次查獲竊盜等案件後，仍再犯
    本案之犯罪後之態度等一切情狀，從重量處如主文所示之刑，至於同案被告丁○○所有作為共同作案用之螺絲起子一支，雖未扣案，然亦無證據證明業已滅失，
    既係被告丁○○所有，供犯罪所用之物，併予宣告沒收。
三、同案被告丁○○部分業已於九十一年一月八日審結。
據上論斷，應依刑事訴訟法第二百九十九條第一項前段、第三百條，刑法第二十八條
、第五十六條、第三百二十一條第一項第三款、第四十七條、第三十八條第一項第二
款，判決如主文。
本案經檢察官陳德芳到庭執行職務。
中    華    民    國    九十一      年      三      月      二十一      日
                                臺灣彰化地方法院刑事第二庭
                                    法      官  李  水  源
右正本證明與原本無異。
如不服本判決，應於送達後十日內向本院提出上訴狀( 須附繕本 )。
告訴人或被害人對於判決如有不服具備理由請求檢察官上訴者，其上訴期間之計算係
以檢察官收受判決正本之日期為準。
                                    法院書記官  廖  建  興
中    華    民    國    九十一      年      三      月      二十六      日
附錄本案論罪科刑法條全文
刑法第三百二十條
 (普通竊盜罪、竊佔罪)
意圖為自己或第三人不法之所有，而竊取他人之動產者，為竊盜罪，處五
年以下有期徒刑、拘役或五百元以下罰金。
意圖為自己或第三人不法之利益，而竊佔他人之不動產者，依前項之規定
處斷。
前二項之未遂犯罰之。
刑法第三百二十一條
犯竊盜罪而有左列情形之一者，處六月以上五年以下有期徒刑：
一、於夜間侵入住宅或有人居住之建築物、船艦或隱匿其內而犯之者。
二、毀越門扇、牆垣或其他安全設備而犯之者。
三、攜帶兇器而犯之者。
四、結夥三人以上而犯之者。
五、乘火災、水災或其他災害之際而犯之者。
六、在車站或埠頭而犯之者。
前項之未遂犯罰之。
附表：
┌──┬──────┬───────┬────┬───┬───┬─────┐
│編號│犯罪時間    │犯  罪  地  點│竊盜手法│機車牌│被害人│備      註│
│    │            │              │        │照號碼│      │          │
├──┼──────┼───────┼────┼───┼───┼─────┤
│一  │八十九年五月│彰化縣二林鎮文│鑰匙在機│ＭＨＷ│戊○○│領回保險桿│
│    │二十二日十一│光街一八四巷三│車上，逕│九八三│      │一支、後視│
│    │時許        │號前          │行騎走  │      │      │鏡二支、置│
│    │            │              │        │      │ │物箱一個  │
├──┼──────┼───────┼────┼───┼───┼─────┤
│二  │八十九年五月│彰化縣二林鎮仁│以螺絲起│ＩＷＤ│己○○│領回置物箱│
│    │二十二日十五│愛路四九一號前│子為之  │八一三│      │一個、停車│
│    │時許        │              │        │      │      │架二支    │
├──┼──────┼───────┼────┼───┼───┼─────┤
│三  │八十九年五月│彰化縣二林鎮後│若鑰匙在│ＮＯＸ│丙○○│領回車牌一│
│    │二十二日十八│厝里文山汽車  │機車上，│七三五│      │面、置物箱│
│    │時許        │教練場前      │就逕行騎│      │      │一個、停車│
│    │            │              │走，否則│      │      │架二支、後│
│    │            │              │就以螺絲│      │      │視鏡二支  │
│    │            │              │起子為之│      │      │          │
├──┼──────┼───────┼────┼───┼───┼─────┤
│四  │八十九年五月│彰化縣二林鎮豐│若鑰匙在│ＫＩＷ│乙○○│機車載物架│
│    │二十二日二十│田里南安路三七│機車上，│七二八│      │一個      │
│    │一時許      │號前          │就逕行騎│      │      │          │
│    │            │              │走，否則│      │      │          │
│    │            │              │就以螺絲│      │      │          │
│    │            │              │起子為之│      │      │          │
└──┴──────┴───────┴────┴───┴───┴─────┘
